臺灣臺東地方法院刑事判決
111年度原易字第37號
公  訴  人  臺灣臺東地方檢察署檢察官
被      告  孫秀月


指定辯護人  本院公設辯護人丁經岳  
上列被告因竊盜案件，經檢察官提起公訴（111年度偵字第1029
號），被告於本院準備程序中就被訴事實為有罪之陳述，檢察官
聲請改依協商程序而為判決，本院裁定進行認罪協商程序，判決
如下：
    主  文
孫秀月犯竊盜罪，處拘役拾日，如易科罰金，以新臺幣壹仟元折
算壹日。
    事  實
一、本案犯罪事實及證據，除犯罪事實欄一第1行「13時27分許
    」，應更正為「13時30分許」；第3行「牛角麵包1盒」之記
    載，應補充更正為「小牛角麵包1盒(價值約新臺幣50元)」
    外，餘均引用本件檢察官起訴書所載(如附件)。
二、本案被告業已認罪，經徵詢被害人之意見後，檢察官與被告
    孫秀月於審判外達成協商合意，合意內容如判決主文所示。
    本院認上開協商合意並無刑事訴訟法第455條之4第1項所列
    情形，檢察官聲請改依協商程序而為判決，爰不經言詞辯論
    ，於協商合意範圍內為協商判決。
三、附記事項：
　　按犯罪所得，屬於犯罪行為人者，沒收之；犯罪所得之沒收
    ，於全部或一部不能沒收或不宜執行沒收時，追徵其價額；
    宣告犯罪所得之沒收或追徵，有過苛之虞、欠缺刑法上之重
    要性、犯罪所得價值低微，或為維持受宣告人生活條件之必
    要者，得不宣告或酌減之，刑法第38條之1第1項前段、第3
    項及第38條之2第2項分別定有明文。查被告本案竊取之小牛
    角麵包1盒，未據扣案，且未實際合法發還被害人，並無證
    據現仍尚存在，價值亦非甚高，而被害人經電詢後，亦表示
    並不欲就此向被告求償，僅要讓被告知所警惕，有本院公務
    電話紀錄1份存卷可參(本院卷第33頁)，檢察官於本案協商
    程序中則表示因價值低微，為免將來執行困難，不聲請沒收
    (本院卷第101頁)，爰依刑法第38條之2第2項規定，不另沒
    收被告此部分之犯罪所得。
四、應適用之法條：刑事訴訟法第455條之2第1項、第455條之4
    第2項、第455條之8、第454條第2項(依刑事判決精簡原則，
    僅記載程序法條)。
五、協商判決除有刑事訴訟法第455條之4第1項第1款於本訊問程
    序終結前，被告撤銷協商合意或檢察官撤回協商聲請者；第
    2款被告協商之意思非出於自由意志者；第4款被告所犯之罪
    非第455條之2第1項所定得以協商判決者；第6款被告有其他
    較重之裁判上一罪之犯罪事實者；第7款法院認應諭知免刑
    或免訴、不受理者情形之一，及違反同條第2項「法院應於
    協商合意範圍內為判決；法院為協商判決所科之刑，以宣告
    緩刑或2年以下有期徒刑、拘役或罰金為限」之規定者外，
    檢察官與被告均不得上訴。
六、如有前項得上訴之情形，得自收受宣示判決筆錄送達之日起
    20日內，向本院提出上訴書狀，上訴於第二審法院。
本案經檢察官莊琇棋提起公訴，檢察官洪清秀到庭執行職務。
中　　華　　民　　國　　111 　年　　8 　　月　　11　　日
                  刑事第二庭  法  官  李承桓
以上正本係照原本作成。
本判決除有刑事訴訟法第455條之4第1項第1款、第2款、第4款、
第6款、第7款所定情形之一，或違反同條第2項規定外，檢察官
與被告均不得上訴。如有得上訴之情形，應於收受判決後20日內
向本院提出上訴書狀，並應敘述具體理由；其未敘述上訴理由者
，應於上訴期間屆滿後20日內向本院補提理由書（均須按他造當
事人之人數附繕本）。「切勿逕送上級法院」
                              書記官  許惠棋
中　　華　　民　　國　　111 　年　　8 　　月　　11　　日
　　　　　　　　　
附錄本案論罪科刑法條：
刑法第320條
意圖為自己或第三人不法之所有，而竊取他人之動產者，為竊盜
罪，處五年以下有期徒刑、拘役或五十萬元以下罰金。
意圖為自己或第三人不法之利益，而竊佔他人之不動產者，依前
項之規定處斷。
前二項之未遂犯罰之。
附件：
臺灣臺東地方檢察署檢察官起訴書
                                     111年度偵字第1029號
　　被　　　告　孫秀月　女　54歲（民國00年0月00日生）
　　　　　　　　　　　　住臺東縣○○鄉○○村0鄰○○○00
　　　　　　　　　　　　　號
　　　　　　　　　　　　國民身分證統一編號：Z000000000號
上列被告因竊盜案件，已經偵查終結，認應提起公訴，茲將犯罪
事實及證據並所犯法條分敘如下：
　　　　犯罪事實
一、孫秀月於民國111年1月15日13時27分許，在臺東縣○○鄉○○路
    000號「好鄰居便利商店」，竟意圖為自己不法所有，基於
    竊盜之犯意，徒手竊取陳列於櫃檯之牛角麵包1盒，得手後
    離去。嗣經店員李巧玲發現通知店長吳冠緯，並調閱現場監
    視錄影畫面後，報警處理，始悉上情。
二、案經臺東縣警察局臺東分局報告偵辦。
　　　　證據並所犯法條
一、證據清單及待證事實：
編號 證據名稱 待證事實 1 被告孫秀月於偵查中之供述 被告於上開時、地消費之事實。 2 證人李巧玲、吳冠緯於警詢時之證述 上開商品於上開時、地遭竊之事實。 3 臺東縣警察局臺東分局初鹿派出所受（處）理案件證明單、刑案現場測繪圖各1份、刑案現場暨監視錄影畫面照片38張、現場監視錄影畫面光碟1片 佐證全部犯罪事實。 
二、核被告所為，係犯刑法第320條第1項之竊盜罪嫌。至未扣案
    之牛角麵包1盒，為被告犯罪之違法行為所得之物，請依刑
    法第38條之1第1項予以宣告沒收，如全部或一部不能沒收或
    不宜執行沒收時，請依同法第38條之1第3項追徵其價額。
三、依刑事訴訟法第251條第1項提起公訴。
　　此　致
臺灣臺東地方法院
中　　華　　民　　國　 111　　年　　5 　　月　　10　　日
　　　　　　                  檢  察  官    莊琇棋
本件證明與原本無異
中　　華　　民　　國　 111　　年　　5 　　月　　17　　日
                              書  記  官    廖承志 
附錄本案所犯法條全文
中華民國刑法第320條
意圖為自己或第三人不法之所有，而竊取他人之動產者，為竊盜
罪，處 5 年以下有期徒刑、拘役或 50 萬元以下罰金。
意圖為自己或第三人不法之利益，而竊佔他人之不動產者，依前
項之規定處斷。
前二項之未遂犯罰之。